Minutes et répertoires du notaire Martin LA GRENÉE, 11 mai 1765 - 26 mai 1786 (étude IV)
Archives nationales
- Répertoire(s) de Martin LA GRENÉE, 11 mai 1765 - 26 mai 1786; MC/RE/IV/7 - MC/RE/IV/9
  - Répertoire. 1782, 11 janvier - 1786, 26 mai, 11 janvier 1782 - 26 mai 1786; MC/RE/IV/9
    - Inventaire après décès de Marguerite Besfonat, veuve Pally, 9 mai 1783
      inventaire après décès; Besfonat, Marguerite; Pally (veuve)
    - Contrat de mariage entre Pierre Etienne Dupuis et Marie Josephe Elizabeth Devaux, 12 mai 1783
      contrat de mariage; Dupuis, Pierre-Etienne; Devaux, Marie-Josephe-Elizabeth
    - Contrat de mariage entre Pierre Bigey et Anne Moreau, 16 mai 1783
      contrat de mariage; Bigey, Pierre; Moreau, Anne
    - Inventaire après décès du sieur Goyer, 16 mai 1783
      inventaire après décès; Goyer (sieur)
    - Inventaire après décès d'Anne Françoise Clairaux, 17 mai 1783
      inventaire après décès; Clairaux, Anne-Françoise
    - Contrat de mariage entre Jacques Vaudatin et Marie Anne Aubert, 21 mai 1783
      contrat de mariage; Vaudatin, Jacques; Aubert, Marie-Anne
    - Inventaire après décès de Nicolas Levasseur, 26 mai 1783
      inventaire après décès; Levasseur, Nicolas
    - Inventaire après décès de Marie Angélique Cresson, 31 mai 1783
      inventaire après décès; Cresson, Marie-Angélique
    - Contrat de mariage entre François Portais et Jeanne Françoise Routier, 6 juin 1783
      contrat de mariage; Portais, François; Routier, Jeanne-Françoise
    - Inventaire après décès d'Elizabeth Dummur, femme Louis Barthelemy Poulin, 14 juin 1783
      inventaire après décès; Dummur, Elizabeth; Poulin, Louis-Barthelemy
    - Inventaire après décès d'Armand Louis Desfontaines, 20 juin 1783
      inventaire après décès; Desfontaines, Armand-Louis
    - Inventaire après décès d'Anne Maujean, femme de Jean François Beurjat, 20 juin 1783
      inventaire après décès; Maujean, Anne; Beurjat, Jean-François
    - Contrat de mariage entre Antoine Gaspard Chevrot et Marie Catherine Faussé, 24 juin 1783
      contrat de mariage; Chevrot, Antoine-Gaspard; Fausse, Marie-Catherine
    - Contrat de mariage entre Louis Cavin et Charlotte Julie Godet, 27 juin 1783
      contrat de mariage; Cauvin, Louis; Godet, Charlotte-Julie
    - Notoriété constatant les héritiers de Jean Perrault, 30 juin 1783
      notoriété; Perrault, Jean
    - Inventaire après décès d'Anne Christine Petit, veuve d'Etienne Happé, 3 juillet 1783
      inventaire après décès; Petit, Anne-Christine; Happe, Etienne (veuve)
    - Notoriété concernant la veuve de Jean Le Bochut, 3 juillet 1783
      notoriété; dépôt de pièces; Le Bochut, Jean
    - Inventaire après décès des sieur et dame Morel, 15 juillet 1783
      inventaire après décès; Morel (sieur); Morel (dame)
    - Inventaire après décès de François Gabriel Lemoine, 16 juillet 1783
      inventaire après décès; Lemoine, François-Gabriel
    - Contrat de mariage entre Jean François Beurgeat et Elizabeth Mathis, 17 juillet 1783
      contrat de mariage; Beurgeat, Jean-François; Mathis, Elizabeth
    - Testament d'Anne Guillon femme de Louis Médard Daude, 25 juillet 1783
      testament; Guillon, Anne; Daude, Louis-Médard
    - Notoriété concernant les héritiers de Julienne Thérèze Renée Trinque, femme d'Antoine Guiard, 30 juillet 1783
      notoriété; Trinque, Julienne-Thérèze-Renée; Guiard, Antoine
    - Dépôt du certificat de vie de Madame Folari, 30 juillet 1783
      notoriété; dépôt de pièces; Folari (madame)
    - Inventaire après décès de Laurent Clément, 1er août 1783
      inventaire après décès; Clement, Laurent
    - Délivrance de legs de Nicolas Levasseur, 9 août 1783
      délivrance de legs; Levasseur, Nicolas
    - Inventaire après décès d'Elizabeth Pied, femme de Michel Thomas, 12 août 1783
      inventaire après décès; Pied, Elizabeth; Thomas, Michel
    - Contrat de mariage entre Pierre Nicolas Collin et Catherine Victoire Michel, 13 août 1783
    - Inventaire après décès d'Anne Muret, femme de Louis Genneau, 14 août 1783
      inventaire après décès; Muret, Anne; Genneau, Louis
    - Contrat de mariage entre Vincent Happé et Louise Henriette Banc de Jean Jourdan, 17 août 1783
      contrat de mariage; Happe, Vincent; Banc de Jean-Jourdan, Louise-Henriette
    - Inventaire après décès de Jacques Paquelot, 18 août 1783
      inventaire après décès; Paquelot, Jacques
    - Notoriété concernant les héritiers de la veuve Fougeron, 27 août 1783
      notoriété; Fougeron (veuve)
    - Contrat de mariage entre Michel Thomas et Marie Madelaine Desmontant, 28 août 1783
      contrat de mariage; Thomas, Michel; Desmontant, Marie-Madelaine
    - Contrat de mariage entre Charles Dursort et Françoise Victoire Clantoux, 31 août 1783
      contrat de mariage; Dursort, Charles; Clantoux, Françoise-Victoire
    - Contrat de mariage entre Pierre François Noblet et Marie Louise Boismarre, 31 août 1783
      contrat de mariage; Noblet, Pierre-François; Boismarre, Marie-Louise
    - Inventaire après décès de l'abbé Cotton, 1er septembre 1783
      inventaire après décès; Cotton (abbé); abbé
    - Notoriété concernant les héritiers de Nicolas Jean Baptiste Berteau, 10 septembre 1783
      notoriété; Berteau, Nicolas-Jean-Baptiste
    - Notoriété concernant les héritiers de Jean Berluey, 12 septembre 1783
      notoriété; Berluey, Jean
    - Notoriété concernant Louise Sophie Apparnitte, femme de Jean Chrétien Schnibbe, 13 septembre 1783
      notoriété; Apparnitte, Louise-Sophie; Schnibbe, Jean-Chrétien
    - Notoriété concernant la succession d'Ennemond Duport, 15 septembre 1783
      notoriété; Duport, Ennemond
    - Notoriété concernant les successions de Monsieur Laforge et des dames Saigné et Cussinet, 15 septembre 1783
      notoriété; Laforge (monsieur); Saigne (dame); Cussinet (dame)
    - Notoriété concernant Marie Margueritte Villeseux, veuve de Louis Bery, 17 septembre 1783
      notoriété; Villeseux, Marie-Margueritte; Bery, Louis
    - Contrat de mariage entre le comte de Montarnat et la marquise Sarsay, 17 septembre 1783
      contrat de mariage; Montarnat (comte de); Sarsay (marquise de)
    - Inventaire après décès de Henry Dufey, 24 septembre 1783
      inventaire après décès; Dufey, Henry
    - Inventaire après décès de Jean François Lambert, 27 septembre 1783
      inventaire après décès; Lambert, Jean-François
    - Contrat de mariage entre Nicolas Navel et Marie Louise Reyé, 2 octobre 1783
      contrat de mariage; Navel, Nicolas; Reye, Marie-Louise
    - Contrat de mariage entre Etienne Jannelle et Marie Louise Laurée, 6 octobre 1783
      contrat de mariage; Jannelle, Etienne; Lauree, Marie-Louise
    - Testament déposé de Madelaine Rioche, 9 octobre 1783
      testament; dépôt de pièces; Rioche, Madelaine
    - Testament déposé de Louis Segaux, 10 octobre 1783
      testament; dépôt de pièces; Segaux, Louis
    - Contrat de mariage entre Nicolas Duhamel et Louise Claire Roche, 12 octobre 1783
      contrat de mariage; Duhamel, Nicolas; Roche, Louise-Claire
    - Délivrance de legs de Madelaine Nioche, 13 octobre 1783
      délivrance de legs; Nioche, Madelaine
    - Notoriété concernant les héritiers de Madelaine Nioche, 13 octobre 1783
      notoriété; Nioche, Madelaine
    - Testament; codicille du sieur Nourry, 15 octobre 1783
      testament; Nourry (sieur)
    - Contrat de mariage entre le sieur Nogué et la demoiselle Pouchon, 16 octobre 1783
      contrat de mariage; Nogue (sieur); Pouchon (demoiselle)
    - Notoriété concernant Louis Laurent et Marie Margueritte Spalart sa femme, 20 octobre 1783
      notoriété; Laurent, Louis; Spalart, Marie-Margueritte
    - Contrat de mariage entre Armand Theicede et Jeanne Osliagne, 27 octobre 1783
      contrat de mariage; Theicede, Armand; Osliagne, Jeanne
    - Inventaire après décès de Anne Soreau, veuve Lanord, 28 octobre 1783
      inventaire après décès; Soreau, Anne; Lanord (veuve)
    - Notoriété concernant les héritiers de Marie Catherine Guyot, femme Coquille, 3 novembre 1783
      notoriété; Guyot, Marie-Catherine; Coquille (femme)
    - Contrat de mariage entre le sieur Lehodey et la demoiselle Le Danois, 3 novembre 1783
      contrat de mariage; Lehodey (sieur); Le Danois (demoiselle)
    - Contrat de mariage entre le sieur Thuillier et la demoiselle Armand, 9 novembre 1783
      contrat de mariage; Thuillier (sieur); Armand (demoiselle)
    - Notoriété concernant les héritiers de Jean Billet, 11 novembre 1783
      notoriété; Billet, Jean
    - Contrat de mariage entre le sieur Fané et Madelaine Gomot, 16 novembre 1783
      contrat de mariage; Fane (sieur); Gomot, Madelaine
    - Contrat de mariage entre le sieur Dufraise et la demoiselle Baine, 17 novembre 1783
      contrat de mariage; Dufraise (sieur); Baine (demoiselle)
    - Inventaire après décès de Nicolas Laforet, 19 novembre 1783
      inventaire après décès; Laforet, Nicolas
    - Contrat de mariage entre le sieur Potin et la veuve Lemoine, 25 novembre 1783
      contrat de mariage; Potin (sieur); Lemoine (veuve)
    - Contrat de mariage entre le sieur Binet et la demoiselle Lucas, 26 novembre 1783
      contrat de mariage; Binet (sieur); Lucas (demoiselle)
    - Contrat de mariage entre le sieur Athénat et la demoiselle Godot, 28 novembre 1783
      contrat de mariage; Athenat (sieur); Godot (demoiselle)
    - Testament de la veuve Diard, 28 novembre 1783
      testament; Diard (veuve)
    - Inventaire après décès du sieur Jourdan, 1er décembre 1783
      inventaire après décès; Jourdan (sieur)
    - Inventaire après décès de la demoiselle Croquet, 4 décembre 1783
      inventaire après décès; Croquet (demoiselle)
    - Notoriété concernant les héritiers de Marie Anne Minioguet, 11 décembre 1783
      notoriété; Minioguet, Marie-Anne
    - Notoriété concernant les héritiers de la veuve Robert, veuve en premières noces du sieur Ratier, 17 décembre 1783
      notoriété; Robert (veuve); Ratier (veuve)
    - Notoriété concernant Angélique Marie Cresson, 22 décembre 1783
      notoriété; Cresson, Marie-Angélique
    - Inventaire après décès de Jean Pierre Solvet, 23 décembre 1783
      inventaire après décès; Solvet, Jean-Pierre
    - Notoriété concernant les héritiers du sieur Marchand, 23 décembre 1783
      notoriété; Marchand (sieur)
    - Testament du sieur Thibert, 24 décembre 1783
      testament; Thibert (sieur)
    - Testament du sieur Thirriard, 29 décembre 1783
      testament; Thirriard (sieur)
    - Testament de la demoiselle Bimont, 29 décembre 1783
      testament; Bimont (demoiselle)
    - Testament de la demoiselle Buisson, 29 décembre 1783
      testament; Buisson (demoiselle)
    - Dépôt de certificat de vie des sieur et demoiselle Noce, Merli et Grimaldi, 30 décembre 1783
      notoriété; dépôt de pièces; Noce (sieur); Merli; Grimaldi
    - Testament déposé du sieur Nicolas Laforest, 31 décembre 1783 - 1783
      testament; dépôt de pièces; Laforest, Nicolas
    - Contrat de mariage entre le sieur Houbert et la demoiselle Rigaud, 3 janvier 1784
      contrat de mariage; Houbert (sieur); Rigaud (demoiselle)
    - Notoriété concernant les héritiers de Geneviève Hélène Mouchard, 7 janvier 1784
      notoriété; Mouchard, Genviève-Hélène
    - Inventaire après décès de Monsieur Febvez, 7 janvier 1784
      inventaire après décès; Febvez (monsieur)
    - Dépôt de notoriété concernant la succession d'Elizabeth Hopin, 10 janvier 1784
      notoriété; dépôt de pièces; Hopin, Elizabeth
    - Contrat de mariage entre le sieur Laloue et la demoiselle Desparge, 10 janvier 1784
      contrat de mariage; Laloue (sieur); Desparge (demoiselle)
    - Notoriété concernant Jacques Julien Brillard, 14 janvier 1784
      notoriété; Brillard, Jacques-Julien
    - Inventaire après décès de Antoine Thirriard, 15 janvier 1784
      inventaire après décès; Thirriard, Antoine
    - Inventaire après décès de Marie Catherine Melivet, femme Aumont, 16 janvier 1784
      inventaire après décès; Melivet, Marie-Catherine; Aumont (femme)
    - Dépôt du mortuaire de Marie Angélique Cresson, 16 janvier 1784
      acte d'état civil; dépôt de pièces; Cresson, Marie-Angélique
    - Testament de Marie Marthe Guyot, 20 janvier 1784
      testament; Guyot, Marie-Marthe
    - Inventaire après décès de Louis Barthelemy Vattel, 29 janvier 1784
      inventaire après décès; Vattel, Louis-Barthelemy
    - Contrat de mariage entre le sieur Croiseau et la demoiselle Meunier, 3 février 1784
      contrat de mariage; Croiseau (sieur); Meunier (demoiselle)
    - Contrat de mariage entre le sieur Thomas et la demoiselle Guesdon, 4 février 1784
      contrat de mariage; Thomas (sieur); Guesdon (demoiselle)
    - Notoriété concernant le sieur Robert Vincent Happey, 8 février 1784
      notoriété; Happey, Robert-Vincent
    - Notoriété concernant la demoiselle Jeanne Jacob de Bussy, 11 février 1784
      notoriété; Jacob de Bussy, Jeanne
    - Testament déposé de François Legris, 11 février 1784
      testament; dépôt de pièces; Legris, François
    - Contrat de mariage entre le sieur Patron et la demoiselle Radet, 12 février 1784
      contrat de mariage; Patron (sieur); Radet (demoiselle)
    - Notoriété concernant les héritiers de Jacques Fosseyeux et Marie Françoise Madelaine Fosseyeux, 14 février 1784
      notoriété; Fosseyeux, Jacques; Fosseyeux, Marie-Françoise-Madelaine
    - Contrat de mariage entre le sieur Corbel et la demoiselle Dausse, 15 février 1784
      contrat de mariage; Corbel (sieur); Dausse (demoiselle)
    - Contrat de mariage entre le sieur Dausse et la demoiselle Corbel, 15 février 1784
      contrat de mariage; Dausse (sieur); Corbel (demoiselle)
    - Contrat de mariage entre le Chevalier de Verlhac et la demoiselle Duchemin de Chasseval, 16 février 1784
      contrat de mariage; Verlhac (chevalier de); Duchemin de Chasseval (demoiselle)
    - Notoriété concernant le sieur Belly de Bussy, 18 février 1784
      Belly de Bussy (sieur)
    - Testament déposé d'Antoine Balige, 20 février 1784
      testament; dépôt de pièces; Balige, Antoine
    - Contrat de mariage entre le sieur Blandinier et Marie Jeanne Tevignon, veuve Loison, 21 février 1784
      contrat de mariage; Blandinier (sieur); Tevignon, Marie-Jeanne; Loison (veuve)
    - Contrat de mariage entre le sieur Ladoucette et la dame Casinette, 21 février 1784
      contrat de mariage; Ladoucette (sieur); Casinette (dame)
    - Inventaire après décès du sieur Baleye, 26 février 1784
      inventaire après décès; Baleye (sieur)
    - Inventaire après décès de Madame Develly, 27 février 1784
      inventaire après décès; Develly (madame)
    - Inventaire après décès de la demoiselle Gayot, 3 mars 1784
      inventaire après décès; Gayot (demoiselle)
    - Contrat de mariage entre le sieur Gillin et la demoiselle Carly, 4 mars 1784
      contrat de mariage; Gillin (sieur); Carly (demoiselle)
    - Inventaire après décès du sieur Leroux, 6 mars 1784
      inventaire après décès; Leroux (sieur)
    - Contrat de mariage entre le sieur Rotz et la demoiselle Juviron, 7 mars 1784
      contrat de mariage; Rotz (sieur); Juviron (demoiselle)
    - Notoriété en rectification des noms du sieur Claude Michel Archange André de Champroux, 16 mars 1784
      notoriété; Champroux, Claude-Michel-Archange-André de
    - Inventaire après décès du sieur Simonin, 22 mars 1784
      inventaire après décès; Simonin (sieur)
    - Inventaire après décès du sieur Thuville, 23 mars 1784
      inventaire après décès; Thuville (sieur)
    - Inventaire après décès du sieur Legois, 31 mars 1784
      inventaire après décès; Legois (sieur)
    - Inventaire après décès du sieur Berton, 3 avril 1784
      inventaire après décès; Berton (sieur)
    - Inventaire après décès de Nicolas Journée, 8 avril 1784
      inventaire après décès; Journee, Nicolas
    - Inventaire après décès de Madame Thirole, 16 avril 1784
      inventaire après décès; Thirole (madame)
    - Contrat de mariage entre le sieur Robiquet et la demoiselle Diéval, 18 avril 1784
      contrat de mariage; Robiquet (sieur); Dieval (demoiselle)
    - Notoriété constatant les héritiers du sieur Tayot, 20 avril 1784
      notoriété; Tayot (sieur)
    - Inventaire après décès du sieur Estancetin, 22 avril 1784
      inventaire après décès; Estancetin (sieur)
    - Inventaire après décès du sieur Lequeux, 3 mai 1784
      inventaire après décès; Lequeux (sieur)
    - Inventaire après décès du sieur Quarrée Chelers, 6 mai 1784
      inventaire après décès; Quarree Chelers (sieur)
    - Testament déposé; Codicille déposé de Jacqueline Claude Aubarbe, 7 mai 1784
      testament; dépôt de pièces; Aubarbe, Jacqueline-Claude
    - Notoriété constatant les héritiers de la dame Colette, 8 mai 1784
      notoriété; Colette (dame)
    - Inventaire après décès de la veuve Aubarbe, 13 mai 1784
      inventaire après décès; Aubarbe (veuve)
    - Contrat de mariage entre le sieur Dutittard et la demoiselle Nizard, 16 mai 1784
      contrat de mariage; Dutittard (sieur); Nizard (demoiselle)
    - Notoriété constatant les héritiers de Madame Fagnet, 23 mai 1784
      notoriété; Fagnet (madame)
    - Notoriété constatant l'absence de Nicolas Langlois, 24 mai 1784
      notoriété; Langlois, Nicolas
    - Contrat de mariage entre le sieur Buffard et la demoiselle Orceyre, 27 mai 1784
      contrat de mariage; Buffard (sieur); Orceyre (demoiselle)
    - Inventaire après décès de la veuve Masson, 28 mai 1784
      inventaire après décès; Masson (veuve)
    - Délivrance de legs de Marie, marquise de Thoulonnieu, 3 juin 1784
      délivrance de legs; Thoulonnieu, Marie (marquise de)
    - Inventaire après décès de Jeanne Menard, 12 juin 1784
      inventaire après décès; Menard, Jeanne
    - Notoriété constatant les héritiers de Anne Claude Elqueux, femme Saunier, 13 juin 1784
      notoriété; Elqueux, Anne-Claude; Saunier (femme)
    - Contrat de mariage entre le sieur Bussa et la demoiselle Montardieu, 15 juin 1784
      contrat de mariage; Bussa (sieur); Montardieu (demoiselle)
    - Délivrance de legs du sieur Thiriard, 18 juin 1784
      délivrance de legs; Thiriard (sieur)
    - Contrat de mariage entre le sieur Robin et la demoiselle Hanault, 20 juin 1784
      contrat de mariage; Robin (sieur); Hanault (demoiselle)
    - Notoriété concernant Louis Antoine Moreau, 22 juin 1784
      notoriété; Moreau, Louis-Antoine
    - Testament de Charles Tinet dit Dubois, 24 juin 1784
      testament; Tinet dit Dubois, Charles
    - Notoriété constatant les héritiers de la veuve Legrand, 26 juin 1784
      notoriété; Legrand (veuve)
    - Notoriété en rectification des noms de la dame Cornillon, 29 juin 1784
      notoriété; Cornillon (dame)
    - Notoriété en rectifcation des noms de Marie Madelaine Vigneux, 10 juillet 1784
      notoriété; Vigneux, Marie-Madelaine
    - Inventaire après décès de François Aupert, 12 juillet 1784
      inventaire après décès; Aupert, François
    - Contrat de mariage entre le sieur Gaillard et la demoiselle Forestier, 13 juillet 1784
      contrat de mariage; Gaillard (sieur); Forestier (demoiselle)
    - Inventaire après décès de Simon Denis, 13 juillet 1784
      inventaire après décès; Denis, Simon
    - Testament de Françoise Guibert, veuve Legrand, 15 juillet 1784
      testament; Guibert, Françoise; Legrand (veuve)
    - Inventaire après décès du sieur Hamel, 22 juillet 1784
      inventaire après décès; Hamel (sieur)
    - Délivrance de legs du sieur Tinet dit Dubois, 23 juillet 1784
      délivrance de legs; Tinet dit Dubois (sieur)
    - Inventaire après décès de Marie Margueritte Dupuis, femme Jacquin, 28 juillet 1784
      inventaire après décès; Dupuis, Marie-Margueritte; Jacquin (femme)
    - Testament de Marie Françoise Saint Martin, veuve de Beine, 29 juillet 1784
      testament; Saint Martin, Marie-Françoise; Beine de (veuve)
    - Notoriété constatant le décès du sieur Tinet dit Dubois, 31 juillet 1784
      notoriété; Tinet dit Dubois (sieur)
    - Dépôt du mortuaire de Nicolas Louis Jean Callar dit Descourbes, 4 août 1784
      acte d'état civil; dépôt de pièces; Callar dit Descourbes, Nicolas-Louis-Jean
    - Inventaire après décès du sieur Nourry, 10 août 1784
      inventaire après décès; Nourry (sieur)
    - Délivrance de legs de la demoiselle Fresson, 19 août 1784
      délivrance de legs; Fresson (demoiselle)
    - Inventaire après décès de Claire Robert, femme Pingat, 20 août 1784
      inventaire après décès; Robert, Claire; Pingat (femme)
    - Contrat de mariage entre le sieur Pingat et la demoiselle Guillemin, 21 août 1784
      contrat de mariage; Pingat (sieur); Guillemin (demoiselle)
    - Contrat de mariage entre le sieur Finel et la demoiselle Deneux, 21 août 1784
      contrat de mariage; Finel (sieur); Deneux (demoiselle)
    - Inventaire après décès du sieur Sanche, 22 août 1784
      inventaire après décès; Sanche (sieur)
    - Notoriété en rectification des noms de la veuve Bery, 26 août 1784
      notoriété; Bery (veuve)
    - Notoriété en rectification du nom de Monsieur Dutey, 28 août 1784
      notoriété; Dutey (monsieur)
    - Notoriété constatant les héritiers de Marie Catherine Lesaire, 2 septembre 1784
      notoriété; Lesaire, Marie-Catherine
    - Contrat de mariage entre le sieur Pigalle et la demoiselle Divéo, 2 septembre 1784
      contrat de mariage; Pigalle (sieur); Diveo (demoiselle)
    - Notoriété en rectification des noms de la dame veuve Marie Madelaine Elizabeth Ridel, 4 septembre 1784
      notoriété; Ridel, Marie-Madelaine-Elizabeth
    - Contrat de mariage entre Pierre Louis Bedoin et la dame Fieffé, 6 septembre 1784
      contrat de mariage; Bedoin, Pierre-Louis; Fieffe (dame)
    - Contrat de mariage entre le sieur Barbier et la demoiselle Duchemin, 8 septembre 1784
      contrat de mariage; Barbier (sieur); Duchemin (demoiselle)
    - Inventaire après décès de la dame Feval, 9 septembre 1784
      inventaire après décès; Feval (dame)
    - Dépôt du mortuaire de Marie Anne Petit, en religion Louise de Popincourt, 9 septembre 1784
      acte d'état civil; dépôt de pièces; Petit, Marie-Anne; Popincourt, Louise de; religieux
    - Inventaire après décès de Monsieur Dutroy, 13 septembre 1784
      inventaire après décès; Dutroy (monsieur)
    - Notoriété constatant les héritiers de Jacques Louis Gibert Gautier, 16 septembre 1784
      notoriété; Gautier, Jacques-Louis-Gibert
    - Contrat de mariage entre le sieur Lemaitre et la dame Bery, 19 septembre 1784
      contrat de mariage; Lemaitre (sieur); Bery (dame)
    - Notoriété en rectification des noms de Marie Claude Suzanne Rose Charlotte Coste de Nauyourdon, épouse d'Antoine René Philippe, veuve en précédentes noces de Nicolas Chappotin, 27 septembre 1784
      notoriété; Coste de Nauyourdon, Marie-Claude-Suzanne-Rose-Charlotte; Philippe, Antoine-René; Chappotin, Nicolas
    - Notoriété concernant les sieurs Hardouin et de Saint Paul et la dame Cottele veuve Felix, 2 octobre 1784
      notoriété; Hardouin (sieur); Saint Paul (sieur de); Cottele (dame); Felix (veuve)
    - Inventaire après décès de Madame Cuisy, 11 octobre 1784
      inventaire après décès; Cuisy (madame)
    - Testament du sieur de Floissac de Jourdan, 19 octobre 1784
      testament; Floissac de Jourdan (sieur de)
    - Contrat de mariage entre le sieur Dannequin et la demoiselle Dunnuis, 23 octobre 1784
      contrat de mariage; Dannequin (sieur); Dunnuis (demoiselle)
    - Contrat de mariage entre le sieur Guay et la dame Lesguillon, 25 octobre 1784
      contrat de mariage; Guay (sieur); Lesguillon (dame)
    - Délivrance de legs des sieur et dame Vattiée, 26 octobre 1784
      délivrance de legs; Vattiee (sieur); Vattiee (dame)
    - Inventaire après décès du sieur Bariat, 29 octobre 1784
      inventaire après décès; Bariat (sieur)
    - Contrat de mariage entre le sieur Dupont et la demoiselle Lambert, 6 novembre 1784
      contrat de mariage; Dupont (sieur); Lambert (demoiselle)